【裁判字號】    99,易,1591
【裁判日期】    990713
【裁判案由】    詐欺
【裁判全文】
臺灣臺中地方法院刑事判決              99年度易字第1591號
公  訴  人  臺灣臺中地方法院檢察署檢察官
被      告  乙○○
上列被告因詐欺案件，經檢察官提起公訴（99年度偵字第3466、
5603號），茲被告於準備程序中就被訴事實為有罪之陳述，受命
法官於聽取當事人之意見後，由本院合議庭裁定由受命法官獨任
進行簡式審判程序，判決如下：
    主    文
乙○○幫助意圖為自己不法之所有，以詐術使人將本人之物交付
，累犯，處有期徒刑月，如易科罰金，以新臺幣壹仟元折算壹
日。
    犯罪事實及理由
一、犯罪事實：
    乙○○前於民國97年間，因幫助詐欺案件，經臺灣屏東地方
    法院以97年度簡字第27號簡易判決判處有期徒刑3月確定，
    於97年11月30日縮刑期滿而執行完畢。於98年10月間，乙○
    ○因看報紙尋找工作，與真實姓名年籍不詳綽號「阿正」之
    成年男子相約見面後，因綽號「阿正」之成年男子要求其提
    出金融機構之存摺、印章、提款卡及密碼等物，乙○○能預
    見將自己金融機構帳戶之提款卡及密碼提供與姓名年籍不詳
    之成年人使用，足供他人作為詐騙財物匯款工具，竟仍基於
    幫助他人詐欺取財之不確定故意，於98年10月23日，在臺中
    市○○路與大雅路口，將其向合作金庫商業銀行屏南分行所
    申設之帳號0000000000000號帳戶之存摺、印章、提款卡及
    密碼等物，交付予該綽號「阿正」之成年男子使用。嗣該綽
    號「阿正」之成年男子取得上開帳戶後，即與其他詐欺集團
    成年成員共同基於意圖為自己不法所有之犯意聯絡，(一)於98
    年11月8日上午10時許，由1名不詳姓名年籍之成年男子撥打
    電話予施國民，向施國民佯稱其之前參加「提泰電子公司」
    抽獎活動，抽中新臺幣（下同）100萬元，惟領取獎金，須
    先匯愛心捐款及繳交會員、入會等費用，致施國民陷於錯誤
    ，依對方指示，於98年11月19日，將金額6萬5千元，匯入乙
    ○○上開銀行帳戶內。(二)又於98年11月21日16時42分許，由
    1名不詳姓名年籍之成年女子撥打電話予甲○○，向甲○○
    佯稱其之前有向伊公司購買錄音筆，因電腦操作錯誤，變成
    每月會被定期扣款，要甲○○前往銀行取消設定云云，甲○
    ○不疑有詐，陷於錯誤，前往附近銀行設置之自動櫃員機前
    ，依對方指示操作，於98年11月22日15時14分許，將金額2
    萬9989元（起訴書誤載為2萬9969元），轉入乙○○上開銀
    行帳戶內。(三)再於98年11月22日14時50分許，由1名不詳姓
    名年籍之成年人冒稱係「PC HOME」拍賣網站之工作人員撥
    打電話予劉寶鴻，向劉寶鴻佯稱其之前在拍賣網站購物時，
    因操作錯誤，變成每月會被定期扣款，要劉寶鴻前往郵局取
    消設定云云，劉寶鴻不疑有詐，陷於錯誤，前往附近郵局設
    置之自動櫃員機前，依對方指示操作，於98年11月22日15時
    58分許，將金額2萬9989元，匯入乙○○之上開銀行帳戶內
    。嗣施國民、甲○○及劉寶鴻均轉匯款成功後，始發覺遭受
    詐騙，乃分別報警處理。
二、證據名稱：
（一）被告乙○○於本院準備程序及審理時為認罪之陳述。
（二）被害人施國民、甲○○、劉寶鴻於警詢中之指述。
（三）被害人施國民匯款6萬5千元至被告上開銀行帳戶內之合作
      金庫存款憑條、被害人甲○○匯款2萬9989元至被告上開
      銀行帳戶內之三信商業銀行自動櫃員機交易明細表及被害
      人劉寶鴻匯款2萬9989元至被告上開銀行帳戶內之郵政自
      動櫃員機交易明細表均影本各1紙。
（四）合作金庫商業銀行屏南分行99年1月26日合金屏南字第099
      0000399號函及99年5月27日函檢附被告乙○○帳戶之客戶
      全部往來帳戶查詢單、綜合存款（活儲）存款印鑑卡、開
      戶印鑑資料、新開戶建檔登錄單、分戶交易往來明細。
三、查該收取被告上開銀行帳戶之詐欺集團成年成員與其他詐欺
    集團成年成員共同基於意圖為自己不法之所有，以上開方式
    為詐術，使被害人施國民、甲○○、劉寶鴻3人陷於錯誤，
    而依其等指示匯款，是其等所為，係犯刑法第339條第1項之
    詐欺取財罪。被告乙○○將其上開銀行帳戶之存摺、印章、
    提款卡及密碼等物交付予該詐欺集團成年成員供詐騙財物使
    用，顯係基於幫助詐欺取財之犯意，且其所為提供前開帳戶
    之行為屬刑法詐欺取財罪構成要件以外之行為，其既以幫助
    他人犯罪之意思而參與犯罪構成要件以外之行為，核其所為
    ，係犯刑法第30條第1項前段、第339條第1項之幫助詐欺取
    財罪。又被告1個交付上開銀行帳戶之行為，同時侵害被害
    人施國民、甲○○、劉寶鴻3人之財產法益，屬想像競合，
    應從一重之幫助詐欺取財罪處斷。再被告係以幫助詐欺取財
    犯罪之意思參與犯罪，為詐欺取財之幫助犯，爰依修正前刑
    法第30 條第2項規定，依正犯之刑減輕之。
四、依刑事訴訟法第273條之1第1項、第299條第1項前段、第310
    條之2、第454條第1項，刑法第339條第1項、第30條第1項前
    段、第2項、第47條第1項、第55條、第41條第1項前段，刑
    法施行法第1條之1第1項、第2項前段，判決如主文。
五、如不服本判決，得於判決書送達之日起10日內，以書狀敘述
    理由，向本院提出上訴（須附繕本）。
中    華    民    國    99    年    7     月    13    日
                  刑事第十四庭  法  官  許月馨
以上正本證明與原本無異。
如不服本判決應於收受送達後10日內向本院提出上訴書狀，並應
敘述具體理由；其未敘述上訴理由者，應於上訴期間屆滿後20日
內向本院補提理由書（均須按他造當事人之人數附繕本）「切勿
逕送上級法院」。
                                書記官  黃美雲
中    華    民    國    99    年    7     月    13    日
附錄論罪科刑法條
中華民國刑法第339條
意圖為自己或第三人不法之所有，以詐術使人將本人或第三人之
物交付者，處5年以下有期徒刑、拘役或科或併科1千元以下罰金
。
以前項方法得財產上不法之利益或使第三人得之者，亦同。
前二項之未遂犯罰之。

司法院資訊處製作；財團法人民間司法改革基金會備份。
